# 请教陈老师：保险理赔尚未确认的问题

提问人：13107635182 时间：2023-08-05 09:17:34
陈老师好，想请教您关于保险理赔尚未确认的问题，具体情况如下：
公司正在进行股改审计，拟定 731 为股改基准日，但是在 5 月末发生火宅，假定损失为 1000 万，公司已购买财产保险合同，但目前保险公司尚未有明确的赔偿金额，股改对净资产的关注度比较高，此笔损失全额确认计入营业外支出似乎也不太合理，我初步确定两种方法： 1 、将所有损失 1000 万计入待处理财产损益，报表科目重分类其他流动资产，待赔偿确认后确认相应损益； 2 、根据管理层预估按情景法确认其他应收款，企业基于谨慎性初步确认按80%确认，但没有相关依据。
请教陈老师哪种方法比较合适，或有更好的其他方式，谢谢！

回答人：chenyiwei
1 、股改基准日应尽量避开存在重大不确定性事项且其影响尚未消除的日期。遇到此类情况首先建议推迟股改基准日，除非公司规模足够大，这样的火灾损失不构成重大影响。
2 、如果确定股改基准日不予以推迟，则已发生的损失（包括毁损资产的损失和可修复资产的修复费用）应及时计入损益，不能作为资产挂账，同时基于以往历史经验、保险行业惯例、与保险公司沟通情况等，合理、谨慎地估计可获得的赔款金额（尤其是要防止高估），将基本确定可收到的赔款金额年收入考虑并增加基准日净资产。